臺灣臺北地方法院民事裁定　　　　　　 100年度財管字第71號
聲　請　人　財政部國有財產局台灣北區辦事處
法定代理人　陳文龍
關　係　人　鄭文婷
上聲請人聲請指定被繼承人林進亨遺產管理人事件，本院裁定如
下：
    主      文
指定鄭文婷律師為被繼承人林進亨（男、民國19年2 月10日出生
，身分證統一編號：Ｚ000000000號，民國99年10月2 日死亡，生
前住台北市○○區○○路1段72巷1號）之遺產管理人。
准對被繼承人林進亨之繼承人為承認繼承之公示催告。
被繼承人之大陸地區以外之繼承人，應自前項公示催告最後登載
新聞紙之日起，壹年內承認繼承；其大陸地區之繼承人，應自被
繼承人死亡之日起參年內以書面向本院為繼承之表示，上述期限
屆滿，無繼承人承認繼承時，被繼承人之遺產，於清償債權，並
交付遺贈物後，如有剩餘即歸屬國庫。
鄭文婷律師應於本裁定確定之日起貳拾日內將本裁定登載公報、
新聞紙或其他相類之傳播工具，並將登載證據檢送本院，逾期視
為撤回公示催告之聲請。
程序費用由被繼承人之遺產負擔。
    理      由
一、本件聲請意旨略以：被繼承人林進亨於民國99年10月2 日死
    亡，查第一順位繼承人已辦理拋棄繼承，第二、三、四順位
    繼承人均已往生，並無民法第1138條所定之法定遺產繼承人
    ，因聲請人與被繼承人林進亨間有請求遷讓房屋等訴訟並經
    確定判決，為續行強制執行程序，爰依民法第1178條第2 項
    規定，聲請指定遺產管理人等語。
二、按繼承開始時，繼承人有無不明，而無親屬會議或親屬會議
    未於1 個月內選定遺產管理人者，利害關係人得聲請法院選
    任遺產管理人，定6 個月以上之期限，公告繼承人，命其於
    期限內承認繼承，民法第1177條、第1178條第1項、第2項規
    定甚明。聲請人主張被繼承人林進亨於99年10月2 日死亡，
    並無法定，業據其提出本院99年度繼字第1561號函、繼承系
    統表、戶籍登記簿、戶籍謄本、親屬系統表等件為證，自堪
    信為真實。又聲請人主張其與被繼承人間有請求遷讓房屋等
    事件涉訟，並取得確定判決等情，業據其提出本院96年度重
    訴字第942號民事判決、台灣高等法院98年度重上字第134號
    民事判決與最高法院98年度台上字第2328號民事裁定與本院
    民事判決確定證明書為證，亦堪信為真實。從而，聲請人以
    利害關係人之身分聲請選任被繼承人林進亨之遺產管理人，
    核與首揭規定尚無不合。本院經徵得鄭文婷律師之同意擔任
    林進亨之遺產管理人，有卷附公務電話紀錄足稽。鄭文婷律
    師擔任律師多年，具有專業素養與豐富實務經驗，由其擔任
    林進亨之遺產管理人，應可勝任，爰選定鄭文婷律師為林進
    亨之遺產管理人，並依法為承認繼承之公示催告。爰裁定如
    主文。
中    華    民    國    100    年     9    月    9    日
                  家事法庭法  官   郭淑貞
正本係照原本作成
如不服本裁定應於送達後10日內向本院提出抗告狀。
中    華   民     國    100    年     9    月    9    日
                          書記官   張詠忻